臺灣橋頭地方法院刑事判決　
111年度交簡上字第128號
上  訴  人  
即  被  告  李伯祥
上列上訴人即被告因過失傷害案件，不服本院橋頭簡易庭中華民
國111年7月4日所為之111年度交簡字第295號第一審刑事簡易判
決（偵查案號：110年度偵字第15712號），提起上訴，本院管轄
之第二審合議庭判決如下：
    主  文
上訴駁回。
李伯祥緩刑貳年。
    事實及理由
一、本案經本院管轄之第二審合議庭審理結果，認第一審刑事簡
    易判決以被告李伯祥犯過失傷害罪事證明確，適用刑事訴訟
    法第449條第1項前段、第3項、第454條第2項等規定，量處
    拘役30日，如易科罰金以新臺幣(下同)1,000元折算1日，經
    核其認事、用法均無違誤，量刑亦屬妥適，應予維持。除證
    據部分補充被告於本院審理時之自白、本院調解筆錄（見交
    簡上卷第60-13、60-14、63頁）外，餘均引用第一審刑事簡
    易判決所記載之事實、證據及理由（如附件）。
二、證據能力部分：被告以外之人於審判外之言詞或書面陳述，
    除法律有規定者外，不得作為證據；被告以外之人於審判外
    之陳述，雖不符前4條之規定，而經當事人於審判程序同意
    作為證據，法院審酌該言詞陳述或書面陳述作成時之情況，
    認為適當者，亦得為證據，刑事訴訟法第159條第1項、第15
    9條之5第1項分別定有明文。本判決所引用被告以外之人於
    審判外之陳述，因檢察官、被告於審判程序中均表示同意有
    證據能力（見交簡上卷第65頁），本院審酌前開證據資料作
    成時之情況，尚無違法不當及證明力明顯過低之瑕疵，亦認
    為以之作為證據應屬適當，依刑事訴訟法第159條之5第1項
    規定，均有證據能力。
三、被告上訴意旨略以：上訴後已與告訴人康○○達成調解，取得
    告訴人原諒，此為原審所未審酌，請給予緩刑宣告等語。
四、上訴駁回之理由
　　㈠按量刑輕重，係屬事實審法院得依職權自由裁量之事項，
      苟已斟酌刑法第57條各款所列情狀而未逾越法定刑度，不
      得遽指為違法；且在同一犯罪事實與情節，如別無其他加
      重或減輕之原因，下級審量定之刑，亦無過重或失輕之不
      當情形，則上級審法院對下級審法院之職權行使，原則上
      應予尊重。又量刑之輕重，固屬事實審法院得依職權自由
      裁量之事項，惟仍應受比例原則及公平原則之限制，否則
      其判決即非適法。刑事審判旨在實現刑罰權分配的正義，
      故法院對有罪被告之科刑，應符合罪刑相當之原則，使輕
      重得宜，罰當其罪，以契合社會之法律感情，此所以刑法
      第57條明定科刑時應審酌一切情狀，尤應注意該條各款所
      列事項以為科刑輕重之標準。至緩刑之宣告，除應具備刑
      法第74條所定條件外，並須有可認為以暫不執行刑罰為適
      當之情形，始得為之，亦屬法院裁判時得依職權自由裁量
      之事項，當事人不得以原審未諭知緩刑指為違背法令。
　　㈡原審已審酌被告疏未注意前車動態及保持可以煞停之距離
      ，貿然直行而發生交通事故，致告訴人受有腦震盪之傷害
      ，誠屬不該，兼衡被告犯後坦承犯行，態度尚可，衡以被
      告違反注意義務之過失程度、犯罪情節，告訴人所受傷勢
      及損害程度，被告之素行、智識程度、家庭經濟狀況等一
      切情狀，量處拘役30日，並諭知如易科罰金折算標準。本
      院認原判決於量刑部分，已以被告責任為基礎，並審酌刑
      法第57條各款規定，就刑度詳為審酌並敘明理由，既未逾
      越法定刑度，亦未濫用自由裁量之權限，亦即合於法定刑
      之外部界限，復未逾自由裁量之內部界限，所為量刑核無
      不當或違法，且無輕重失衡情形，自不得遽指為違法。至
      於原審雖未及審酌被告嗣後於111年10月12日已與告訴人
      達成和解等情，此有本院調解筆錄在卷可查（見簡上卷第
      60-13、60-14頁）。惟考量是否與被害人和解，雖可為量
      刑參考，惟並非刑之加減事由，亦非量刑唯一依據，因此
      綜合審酌後，本院認原審所為量刑仍屬適當，應予維持。
      上訴意旨以前詞指摘原審判決之不當，指摘原審量刑裁量
      權之合法行使，經核並無理由，應予駁回其上訴。
五、末查，被告未曾因故意犯罪受有期徒刑以上刑之宣告，此有
    臺灣高等法院被告前案紀錄表1份在卷足憑。其因一時失慮
    ，誤罹刑典，犯後坦承犯行，且已與告訴人達成和解如前，
    並已履行和解條件完畢。是本院信被告經此刑事程序及刑之
    宣告後，應知所警惕而無再犯之虞，本院認前開對被告所宣
    告之刑，以暫不執行為當，爰依刑法第74條第1項第2款規定
    ，宣告緩刑2年，以啟自新。
據上論斷，應依刑事訴訟法第455條之1第1項、第3項、第368 條
、第373條，判決如主文。
本案經檢察官靳隆坤提起公訴，被告上訴後，檢察官陳登燦到庭
執行職務。
中　　華　　民　　國　　111 　年　　12　　月　　 6　　日
                  刑事第二庭    審判長法　官  黃右萱
　　　　　　　　　
　　　　　　　　　                    法  官  方佳蓮
　　　　　　　　　
　　　　　　　　　                    法  官  王奕華
以上正本證明與原本無異。
不得上訴。
中　　華　　民　　國　　111 　年　　12　　月　　 6　　日
                                      書記官  莊琬婷
附錄本案論罪科刑法條：
中華民國刑法第284 條
因過失傷害人者，處1 年以下有期徒刑、拘役或10萬元以下罰金
；致重傷者，處3 年以下有期徒刑、拘役或30萬元以下罰金。 
附件：本院 111 年度交簡字第 295 號刑事判決
臺灣橋頭地方法院刑事簡易判決　
111年度交簡字第295號
聲  請  人  臺灣橋頭地方檢察署檢察官
被      告  李伯祥
上列被告因過失傷害案件，經檢察官聲請以簡易判決處刑（110
年度偵字第15712號），本院判決如下：
    主  文
李伯祥犯過失傷害罪，處拘役參拾日，如易科罰金，以新臺幣壹
仟元折算壹日。
    事實及理由
一、本案犯罪事實及證據，除①犯罪事實欄一、第4至5行所載「
    且後車與前車之間應保持隨時可以煞停之距離」補充為「且
    應注意汽車在同一車道行駛時，除擬超越前車外，後車與前
    車之間應保持隨時可以煞停之距離」；②同欄第7行所載「竟
    疏未注意及此而貿然前行」應補充為「竟疏未注意車前狀況
    及與前車保持隨時可以煞停之距離，即貿然直行」；③同欄
    末行就查獲經過補充為「嗣經李伯祥於肇事後，即於有偵查
    犯罪權限之公務員查知其為肇事者前，主動向到現場處理交
    通事故之警員承認其為車禍肇事者並接受裁判，始悉上情。
    」；④另補充證據「公路監理電子閘門證號查詢汽車駕駛人
    、內政部警政署國道公路警察局第五公路警察大隊111年6月
    14日國道警五刑字第1110401690號函暨檢附之員警職務報告
    各1份」外，其餘均引用檢察官聲請簡易判決處刑書之記載
    （如附件）。
二、按汽車行駛時，駕駛人應注意車前狀況，並隨時採取必要之
    安全措施；汽車在同一車道行駛時，除擬超越前車外，後車
    與前車之間應保持隨時可以煞停之距離，有道路交通安全規
    則第94條第3 項、第1項分別定有明文。查被告李伯祥考領
    有普通小型車駕駛執照，有公路監理電子閘門證號查詢汽車
    駕駛人1份在卷可佐，對此規定難諉為不知，依法負有注意
    義務，而當時天候晴、夜間雖無照明、然柏油路面乾燥、道
    路無缺陷、無障礙物、視距良好等節，亦有道路交通事故調
    查報告表（一）在卷可參，被告於本案事故發生當時，應無
    不能注意之情事，然其疏未注意及此，未注意前方車輛行駛
    動態及保持可以煞停之距離，即貿然直行，致追撞與告訴人
    康○○駕駛之車輛，是被告就本案事故之發生自屬有過失甚明
    。而被告因上開過失致釀事故，並致告訴人受有腦震盪之傷
    害，其過失行為與告訴人之傷害間，自具有相當之因果關係
    。綜上，本案事證明確，被告犯行洵堪認定，應依法論科。
三、論罪科刑：
（一）核被告所為，係犯刑法第284條前段之過失傷害罪。又被
      告於肇事後偵查機關未發覺前，主動向到場處理之員警坦
      承肇事乙情，此有內政部警政署國道公路警察局第五公路
      警察大隊111年6月14日國道警五刑字第110401690號函暨
      檢附之員警職務報告各1份在卷可參，則被告對於未發覺
      之罪自首而接受裁判，爰依刑法第62條前段規定，減輕其
      刑。
（二）爰審酌被告因上揭過失行為，導致告訴人受有前揭傷害，
      所為誠屬不該；惟念及被告犯後坦承犯行，尚見悔悟之意
      ，犯後態度尚可；並考量被告雖有調解意願，惟雙方對於
      賠償金額之認知差距過大，故迄未能達成和解、調解，填
      補告訴人所受損害；兼衡被告所違反之注意義務之情節與
      程度、造成告訴人受傷之結果及傷勢程度，暨被告自陳勉
      持之家庭經濟狀況、碩士肄業之智識程度、前無刑事犯罪
      紀錄之素行等一切情狀，量處如主文所示之刑，並諭知易
      科罰金之折算標準。
四、據上論斷，應依刑事訴訟法第449條第1項前段、第3項、第4
    54條第2項，逕以簡易判決處刑如主文。
五、如不服本判決，應於判決送達後20日內，向本院提出上訴狀
    ，上訴於本院第二審合議庭（須附繕本）。
本案經檢察官靳隆坤聲請以簡易判決處刑。 
中　　華　　民　　國　　111 　年　　7 　　月　　4 　　日
                  橋頭簡易庭    法　官  張瑾雯
以上正本證明與原本無異。
中　　華　　民　　國　　111 　年　　7 　　月　　5 　　日
                                書記官  林瑞標
附錄本案論罪科刑法條：
中華民國刑法第284 條
因過失傷害人者，處1 年以下有期徒刑、拘役或10萬元以下罰金
；致重傷者，處3 年以下有期徒刑、拘役或30萬元以下罰金。 　　　　　　　　　　　　　　
附件：
臺灣橋頭地方檢察署檢察官聲請簡易判決處刑書
110年度偵字第15712號
　　被　　　告　李伯祥　男　31歲（民國00年0月00日生）
　　　　　　　　　　　　住臺南市○○區○○○街00巷0弄0號
　　　　　　　　　　　　國民身分證統一編號：Z000000000號
上被告因過失傷害案件，業經偵查終結，認為宜聲請以簡易判決
處刑，茲將犯罪事實及證據並所犯法條分敘如下：
　　　　犯罪事實
一、李伯祥於民國110年3月30日18時28分許，駕駛車牌號碼000-
    0000號自用小客車，沿高雄市○○區○道0號公路輔助車道南往
    北行駛至北向358公里200公尺處時，本應注意車前狀況，並
    隨時採取必要之安全措施，且後車與前車之間應保持隨時可
    以煞停之距離，而依當時天候晴、夜間無照明光線、柏油路
    面乾燥無缺陷、道路無障礙物及視距良好等情，客觀上應無
    不能注意之情事發生，竟疏未注意及此而貿然前行，不慎碰
    撞同向前方因車流回堵而減速煞停由康○○所駕駛之車牌號碼
    000-0000號租賃小客車，致康○○因而受有腦震盪之傷害。
二、案經康○○告訴暨內政部警政署國道公路警察局第五公路警察
    大隊報告偵辦。
　　　　證據並所犯法條
一、證據清單：
　　㈠被告李伯祥於警詢及偵查中之自白。
　　㈡告訴人康○○於警詢及偵查中之指訴。
　　㈢黃子育診所診斷證明書1紙。
　　㈣道路交通事故現場圖、道路交通事故調查報告表㈠、㈡、國
      道公路警察局道路交通事故初步分析研判表各1紙、A3類
      道路交通事故調查紀錄表2份、現場照片8張。
　　㈤國道公路警察局第五公路警察大隊勘察行車影像資料報1份
      。
二、核被告所為，係犯刑法第284條前段之過失傷害罪嫌。
三、依刑事訴訟法第451條第1項聲請逕以簡易判決處刑。
　　此　致
臺灣橋頭地方法院
中　　華　　民　　國　 110　　年　　12　　月　　28　　日
                              檢　察　官  靳 隆 坤